---
title: 'ANOMALY: Use Case'
author: "Etienne Rifa"
date: "18/08/2020"
output:
  html_document:
    toc: yes
    toc_float: yes
    collapsed: no
    smooth_scroll: no
    number_sections: yes
    code_folding: hide
  pdf_document:
    toc: yes
fig_width: 15
---

```{r setup, include=FALSE}
knitr::opts_chunk$set(echo = TRUE)
```

# Barplot des communautés microbiennes
```{r, message = FALSE,  fig.keep='all', warning=FALSE, echo = TRUE}
#fig.align='left', fig.width = 20, fig.height = 10
devtools::load_all("~/home-local-ssd/repository/ranomaly/")
# library(ranomaly)

load("~/home-local-ssd/projets/anomaly/tests/decontam_out/robjects.Rdata")

p1 = bars_fun2(data = data, Fact1 = "souche_temps", Ord1 = "souche_temps", rank="Genus", relative = FALSE, top = 20)

p2 = bars_fun2(data = data, Fact1 = "souche_temps", Ord1 = "souche_temps", rank="Genus", relative = TRUE, top = 20)

htmltools::tagList(list(p1, p2))
```


# Alpha Diversité
## Richesse spécifique

```{r,warning = FALSE, message = FALSE, , echo = TRUE, results = 'hide'}

divAlpha = diversity_alpha_fun(data = data, output = "./plot_div_alpha/", column1 = "souche", column2 = "temps",
                    column3 = "", supcovs = "", measures = c("Observed") )
```
- Table des indices de diversité
```{r,warning = FALSE, message = FALSE, , echo = TRUE}
DT::datatable(divAlpha$alphatable, filter = "top")
```


- Boxplot
```{r,warning = FALSE, message = FALSE, , echo = TRUE}
ggplotly(divAlpha$plot) %>%
  layout(boxmode = "group")
```

- ANOVA

```{r,warning = FALSE, message = TRUE,  fig.keep='all', fig.align='left', fig.width = 15, fig.height = 10, echo = TRUE}
divAlpha$anova
```


- Pairwise Wilcox Test p-value
```{r,warning = FALSE, message = TRUE,  fig.keep='all', fig.align='left', fig.width = 15, fig.height = 10, echo = TRUE}
divAlpha$wilcox
```

## Shannon index

- Boxplot
```{r,warning = FALSE, message = FALSE,  fig.keep='all', fig.align='left', echo = TRUE, results = 'hide'}
divAlpha = diversity_alpha_fun(data = data, output = "./plot_div_alpha/", column1 = "souche", column2 = "temps",
                    column3 = "", supcovs = "", measures = c("Shannon") )

ggplotly(divAlpha$plot) %>%
  layout(boxmode = "group")

```

- ANOVA

```{r,warning = FALSE, message = TRUE,  fig.keep='all', fig.align='left', fig.width = 15, fig.height = 10, echo = TRUE}
divAlpha$anova
```


- Pairwise Wilcox Test p-value
```{r,warning = FALSE, message = TRUE,  fig.keep='all', fig.align='left', fig.width = 15, fig.height = 10, echo = TRUE}
divAlpha$wilcox
```



# Beta diversité

## BrayCurtis Distance

- MDS/PCoA ordination:
```{r,warning = FALSE, message = FALSE,  fig.keep='all', fig.align='left', echo = TRUE, results = 'hide'}
res1 = diversity_beta_light(data, col = "souche", cov="temps", dist0 = "bray", ord0 = "MDS", output="./plot_div_beta/", tests = TRUE)

res2 = diversity_beta_light(data, col = "souche_temps", dist0 = "bray", ord0 = "MDS", output="./plot_div_beta/", tests = TRUE)
```
```{r,warning = FALSE, message = FALSE,  fig.keep='all', fig.align='left', echo = TRUE}
ggplotly(res1$plot)

ggplotly(res2$plot)
```

- Test permanova:
```{r,warning = FALSE, message = FALSE,  fig.keep='all', fig.align='left', echo = TRUE}
res1$permanova
```

- Test pairwise permanova:
```{r,warning = FALSE, message = FALSE,  fig.keep='all', fig.align='left', echo = TRUE}
res1$pairwisepermanova
```

- NMDS ordination:
```{r,warning = FALSE, message = FALSE,  fig.keep='all', fig.align='left', echo = TRUE, results = 'hide'}
res2 = invisible(diversity_beta_light(data, col = "souche_temps", dist0 = "bray", ord0 = "NMDS", output="./plot_div_beta/", tests = TRUE))
```

```{r,warning = FALSE, message = FALSE,  fig.keep='all', fig.align='left', echo = TRUE}
ggplotly(res2$plot)
```

<!-- ## Unifrac Distance -->

<!-- - MDS/PCoA ordination: -->
<!-- ```{r,warning = FALSE, message = FALSE,  fig.keep='all', fig.align='left', echo = TRUE, results = 'hide'} -->
<!-- data4 = subset_samples(data, matrice %in% "carotte" |  matrice %in% "mangue" | matrice %in% "TP") -->
<!-- res1 = diversity_beta_light(data4, col = "matrice", cov="temps", dist0 = "unifrac", ord0 = "MDS", output="./plot_div_beta/", tests = TRUE) -->
<!-- ``` -->
<!-- ```{r,warning = FALSE, message = FALSE,  fig.keep='all', fig.align='left', echo = TRUE} -->
<!-- ggplotly(res1$plot) -->
<!-- ``` -->

<!-- - Test permanova: -->
<!-- ```{r,warning = FALSE, message = FALSE,  fig.keep='all', fig.align='left', echo = TRUE} -->
<!-- res1$permanova -->
<!-- ``` -->

<!-- - Test pairwise permanova: -->
<!-- ```{r,warning = FALSE, message = FALSE,  fig.keep='all', fig.align='left', echo = TRUE} -->
<!-- res1$pairwisepermanova -->
<!-- ``` -->


<!-- - NMDS ordination: -->
<!-- ```{r,warning = FALSE, message = FALSE,  fig.keep='all', fig.align='left', echo = TRUE, results = 'hide'} -->
<!-- res2 = invisible(diversity_beta_light(data4, col = "matrice", cov="temps", dist0 = "unifrac", ord0 = "NMDS", output="./plot_div_beta/", tests = TRUE)) -->
<!-- ``` -->

<!-- ```{r,warning = FALSE, message = FALSE,  fig.keep='all', fig.align='left', echo = TRUE} -->
<!-- ggplotly(res2$plot) -->
<!-- ``` -->

# Analyses differentielles

## Metacoder

```{r,warning = FALSE, message = FALSE,  fig.keep='all', fig.align='left', fig.width = 15, fig.height = 10, echo = TRUE, results = 'hide'}
out1 = metacoder_fun(data = data, output = "./metacoder", column1 = "souche_temps", rank = "Family",
                           signif = TRUE, plottrees = TRUE, min ="10", comp = "sauvage_t50~mutant_t50,sauvage_t0~mutant_t0")

```

<!-- ```{r,warning = FALSE, message = TRUE,  fig.keep='all', fig.align='left', fig.width = 15, fig.height = 10, echo = TRUE} -->
<!--  out1$sauvage_t50_vs_mutant_t50$plots -->
<!-- ``` -->

## DESeq2
```{r,warning = FALSE, message = FALSE, echo = TRUE, fig.width = 15, results = 'hide'}
#fig.keep='all', fig.align='left', fig.width = 15, fig.height = 10
out2 = deseq2_fun(data = data, output = "./deseq/", column1 = "souche_temps", verbose = 1, rank = "Family", comp = "sauvage_t50~mutant_t50,sauvage_t0~mutant_t0")
```

```{r,warning = FALSE, message = FALSE, echo = TRUE, fig.width = 10}
ggplotly(out2$sauvage_t50_vs_mutant_t50$plot)
DT::datatable(out2$sauvage_t50_vs_mutant_t50$table, filter = "top", options = list(scrollX = TRUE))
```

## MetagenomeSeq

```{r,warning = FALSE, message = TRUE,  fig.keep='all', fig.align='left', echo = TRUE, results = "hide"}
out3 = metagenomeseq_fun(data = data, output = "./metagenomeseq/", column1 = "souche_temps", verbose = 1, rank = "Family", comp = "sauvage_t50~mutant_t50,sauvage_t0~mutant_t0")
```

```{r,warning = FALSE, message = TRUE,  fig.keep='all', fig.align='left', echo = TRUE}
ggplotly(out3$sauvage_t50_vs_mutant_t50$plot)

DT::datatable(out3$sauvage_t50_vs_mutant_t50$table, filter = "top", options = list(scrollX = TRUE))
```

## Aggregate methods

```{r,warning = FALSE, message = TRUE,  fig.keep='all', fig.align='left', fig.height = 10, echo = TRUE, results = "hide"}
resF = aggregate_fun(data = data, metacoder = "./metacoder/metacoder_signif_Family.csv", deseq = "./deseq/", mgseq = "./metagenomeseq/", output = "./aggregate_diff/", column1 = "souche_temps", column2 = NULL, verbose = 1, rank = "Genus", comp = "sauvage_t50~mutant_t50,sauvage_t0~mutant_t0")
```

```{r,warning = FALSE, message = TRUE,  fig.keep='all', fig.align='left'}
ggplotly(resF$sauvage_t0_vs_mutant_t0$plot)

ggplotly(resF$sauvage_t50_vs_mutant_t50$plot)

DT::datatable(resF$table, filter = "top", options = list(scrollX = TRUE))
```

